臺灣高雄地方法院刑事判決　　　　　　　94年度訴字第1872號
公　訴　人　臺灣高雄地方法院檢察署檢察官
被　　　告　甲○○
指定辯護人　本院公設辯護人　丁○○
上列被告因毒品危害防制條例案件，經檢察官提起公訴（93年度
偵字第22482 號），本院判決如下：
    主  文
甲○○連續販賣第二級毒品，處有期徒刑柒年陸月。扣案第二級
毒品甲基安非他命柒中包、伍小包（驗前毛重合計貳零伍點捌公
克、驗後毛重合計貳零伍點陸公克），沒收銷燬之；扣案空中型
夾鏈袋壹包、空小型夾鏈袋柒包，均沒收之。未扣案之00000000
00號行動電話壹支（含SIM 卡壹枚），沒收之，如不能沒收，應
追徵其價額。
    事  實
一、甲○○明知甲基安非他命係管制物品，不得販賣、持有，竟
    意圖營利，基於販賣第二級毒品甲基安非他命之概括犯意，
    於乙○○（起訴書誤載為巫明輝，另案偵辦）為幫助年籍不
    詳之友人「李佳宇」購買安非他命，而於民國93年9 月17日
    晚上10時35分15秒許，以0000000000號行動電話打入甲○○
    當時所使用之0000000000號行動電話，而欲向甲○○以新臺
    幣（下同）2000元，購買半錢重（即1.875 公克）之安非他
    命時，甲○○同意販賣，雙方並約定在高雄市○○路大統百
    貨公司交貨，惟因甲○○未取得安非他命而未能如期交貨致
    未遂；甲○○又承前開販賣安非他命之犯意，而於93年10月
    中旬某日，在屏東縣里港鄉某地，向姓名年籍不詳綽號「阿
    德」之男子購入安非他命毛重205.8 公克，購入後即以夾鏈
    袋分裝儲存並將之藏放在高雄縣大寮鄉○○○路703 號6 樓
    住處，又將欲販賣之安非他命以小型夾鏈袋分裝以便攜帶。
    嗣於93年11月4 日上午7 時許，甲○○駕駛2223-FA 號自用
    小客車，在高雄縣大寮鄉○○○路621 號泓成加油站前時，
    為警持搜索票查獲，並在前開自用小客車內扣得安非他命5
    小包（毛重12公克）（另扣得涉嫌施用第二級毒品及重利等
    罪嫌之證物，另案偵辦）；又於同日上午7 時10分許，在其
    前開住處搜索扣得安非他命7 中包（毛重192.7 公克，與前
    開5 小包合計驗前淨重205.8 公克、驗後淨重205.6 公克）
    ，及其所有供販賣毒品所使用之小型夾鏈袋7 包、中型夾鏈
    袋1 包等物。
二、案經高雄市政府警察局移送臺灣高雄地方法院檢察署檢察官
    偵查起訴。
    理  由
壹、程序部分：
一、本案據以認定被告犯罪事實之扣案安非他命、夾鏈袋等物證
    ，及0000000000、0000000000號行動電話中被告與他人之通
    話內容錄音，分別係依刑事訴訟法第128 條規定，由本院法
    官所簽發之搜索票（警卷第29頁），並由司法警察執行而取
    得之物證，及於偵查中由檢察官依通訊保障及監察法第5 條
    第1 項第1 款、第2 項定而核發之通訊監察書（審判卷第61
    、62頁）實施通訊監察而取得之錄音內容，其均有證據能力
    。
二、又按被告以外之人於偵查中向檢察官所為陳述，除顯有不可
    信之情況者外，得為證據；又被告以外之人於審判外之陳述
    ，雖不符刑事訴訟法第159 條之1 至第159 條之4 之規定，
    而經當事人於審判程序同意作為證據，法院審酌該言詞陳述
    或書面陳述作成時之情況，認為適當者，亦得為證據；另當
    事人、代理人或辯護人於法院調查證據時，知有第159 條第
    1 項不得為證據之情形，而未於言詞辯論終結前聲明異議者
    ，視為有前項之同意，刑事訴訟法第159 條之1 第2 項、第
    159 條之5 第1 項、第2 項分別定有明文。查本案證人乙○
    ○於檢察官偵查中所為之陳述（見偵查卷第70至73頁），被
    告及其辯護人對該項供述具有證據能力並不爭執，且同意引
    用作為證據，而且該證人於偵查時之證述，客觀上亦無顯不
    可信之情況，其於偵查中之證言自具有證據能力。另卷附之
    高雄醫學大學附設中和紀念醫院93年12月28日編號0000-000
    、40 6號檢驗報告（偵查卷第88、89頁），性質上為被告以
    外之人於審判外所為之書面陳述，屬於傳聞證據，然其係檢
    察官偵查中，依刑事訴訟法第208 條第1 項之規定，囑託高
    雄醫學大學附設中和紀念醫院鑑定，高雄醫學大學附設中和
    紀念醫院則依同條規定準用同法第206 條第1 項之規定所出
    具之書面鑑定報告，屬刑事訴訟法第159 條第1 項「被告以
    外之人於審判外之言詞或書面陳述，除法律有規定者外，不
    得作為證據」規定，所稱「法律有規定者」之情形，應有證
    據能力。
三、再按被告之自白，非出於強暴、脅迫、利誘、詐欺、疲勞訊
    問、違法羈押或其他不正之方法，且與事實相符者，得為證
    據，刑事訴訟法第156 條第1 項亦定有明文。本案中關於本
    院採認被告所為與事實相符之自白部分，被告及其辯護人均
    未否認其任意性，且本院亦未發現有何非出於被告任意性之
    事證，故認其具有證據能力。
貳、實體部分：
一、訊據被告甲○○矢口否認有何前開販賣第二級毒品安非他命
    犯行，辯稱：乙○○當時來電並非欲係向伊購買安非他命，
    而係向伊詢問安非他命的價錢多少比較合理；在我車上扣得
    的安非他命5 小包，係伊自己要施用的，另在伊家中房間內
    扣得2 包比較小包的安非他命，也是伊自己要施用的，在雜
    物間內扣得5 包比較大包的安非他命，則係之前友人鞠克雄
    所寄放的；扣案之中包夾鏈袋，則係之前開設檳榔攤時包裝
    檳榔所使用云云（本院94年8 月2 日審判筆錄參照）。
二、經查，乙○○於93年9 月17日晚上10時35分15秒起，以0000
    000000號行動電話打給被告當時所使用之0000000000號行動
    電話時，其通話內容為（偵查卷第54、55頁）：
    「被告：喂。
    乙○○：你那邊有沒有那個？
    被告：那個？
    乙○○：硬的，硬的，我要拿半錢。
    被告：好呀﹗
    乙○○：多少？
    被告：多少？
    乙○○：嗯。
    被告：跟你有沒有很好？
    乙○○：很好。
    被告：很好喔？
    乙○○：啊。
    被告：很好的喔？
    乙○○：對呀﹗
    被告：這樣我也不知怎麼開？
    乙○○：有喔？
    被告：要算貴也不可以。
    乙○○：對呀﹗要不你看看，本錢多少？
    被告：本錢，本錢1500。
    乙○○：本錢1500喔？這樣拿2000。
    被告：要拿2000喔？
    乙○○：對呀﹗
    被告：我是都賣人2500。
    乙○○：2500喔？那我給他開2000沒關係。
    被告：好。
    乙○○：好。」等語。
    於偵查中檢察官提示前開通話內容之譯文並詢問乙○○：「
    你表示要向甲○○拿半錢『硬的』、買2000，你當天是否向
    甲○○買2000元毒品？你是自己要用的？還是向甲○○買來
    再賣給別人？」乙○○結證稱：「是我朋友李佳宇（音）要
    買的，因他的藥頭被抓了，他就一直要我幫他問，我才打電
    話問甲○○。」（93年12月22日偵訊筆錄，偵查卷第71頁）
    ，而依據前開被告與乙○○間之通話內容可知，乙○○前開
    所證與當時通話內容相符，故乙○○前開證詞，應可採信。
    雖然乙○○於本院審理時改稱：是友人李佳宇問我他向別人
    購買的毒品價格是否合理？而要伊問問看，伊才聯絡被告云
    云（本院94年8 月2 日審判筆錄參照），然此與前開通話內
    容顯然不符，故乙○○於本院審判時所證，顯係事後迴護被
    告之詞，不足採信。另被告對此，則先於偵查中辯稱：乙○
    ○當時並不是要向伊買安非他命，而是他上班的地點要向伊
    叫檳榔云云（前開偵訊筆錄，偵查卷第72頁參照），其於本
    院審理時，則改以前詞置辯，其前後所辯不一致，已有可疑
    ，且無論其前後所辯，均與前開通話內容不符，故其先後所
    辯，均不足採信。另乙○○於偵查中並證稱：伊與被告約在
    和平路大統百貨公司附近碰面，被告跟伊稱：他那邊現在沒
    有，他要幫我問看看，有的話再打給伊。之後他就沒有再跟
    伊聯絡了等語（前開偵訊筆錄，偵查卷第71頁參照）。則據
    上可知，被告確有販賣意圖，且已與乙○○達成販賣合意，
    惟因當時沒貨，故未能交付而未遂。故此部分被告販賣第二
    級毒品安非他命予乙○○未遂之事實，應可認定。
三、再查，93年7 月31日晚上11時6 分45秒起，行動電話000000
    0000號使用人「小莉」打給被告當時使用之0000000000號行
    動電話時，其部分通話內容為（偵查卷第46-48頁）：
    「小莉：我有事情跟你說一下，我這裡有一批新貨，看你想
            要那個。
    被告：妳那邊一粒多少？
    小莉：我就跟你說，看要來拿版頭回去，我跟你說拿完，順
          便跟你說價錢。
    被告：好呀﹗那妳在哪？
    小莉：啊我，什麼呀，你在那？你在市內嗎？
    被告：對呀﹗我都嘛在市內，隴沒在庄內了。
    小莉：是喔﹗這樣，大概我跟你說，大概價錢差不多在56那
          邊。
    被告：這樣太硬，都沒空間呀？
    小莉：沒，不是，我跟你說，只要你若看到東西對不對。
    被告：你先聽我說，妳老闆帶給我們的價錢都沒空間，我們
          的腳那麼多，我們出的速度，你又不是沒看過？
    小莉：算說。
    被告：妳超過53給我，我們就沒空間了。」
    依據前開「小莉」與被告之通話內容，可知被告顯然係以販
    賣之意圖，而與「小莉」在商議購買毒品之價格，故被告於
    其時即已有販賣毒品之意圖應可認定。另被告於查獲時為警
    查扣之第二級毒品安非他命驗前淨重達205.8 公克，此有搜
    索筆錄、扣押物品目錄表在卷（警卷第30-33 頁），及高雄
    醫學大學附設中和紀念醫院93年12月28日，報告編號0000-0
    00、406 號檢驗報告附卷可稽（偵查卷第88、89頁，其中一
    部分驗前淨重75.3公克、驗後淨重75.2公克；其中一部分驗
    前淨重130.5 公克、驗後淨重130.4 公克），其數量甚多，
    顯非供被告一己施用之毒品，故被告於警訊及第一次偵訊時
    辯稱：都是伊自己吸食的云云（警卷第6 頁、93年11月4 日
    偵訊筆錄，偵查卷第8 頁參照）顯不可採信。被告雖然於第
    二次偵訊後及本院審理時改辯稱：其中一部分在雜物間查獲
    的毒品係朋友鞠克雄於今年5 、6 月間寄放在伊這邊的，在
    車上及伊房間內查獲5 小包及2 中包的毒品，則是伊另向他
    人所購買，而且是伊自己要施用的云云，但其前後所辯不一
    致，是否可信，已有可疑，又查獲之安非他命數量不少，已
    如前述，安非他命因政府查緝處罰甚嚴，其價格甚高，依常
    情所有人不致無故交他人持有受寄，一般人亦不致輕易受託
    寄藏，則被告辯稱：係友人鞠克雄寄放云云，實與常情有違
    ，亦難採信。又被告於被查獲時在其房間內扣得100 入之小
    型夾鏈袋多達7 包，中型夾鏈袋1 包，其中亦多達48只，且
    查扣之安非他命中有3 包之包裝，亦與前開中型夾鏈袋相同
    ，安非他命5 小包之包裝則與前開小型夾鏈袋相同，因扣案
    毒品甚多，顯非僅供被告一己施用，已如前述，且被告若僅
    係供自己施用，亦不需要購入如此多之小型夾鏈袋，參諸被
    告確有販賣之意圖，已如前述，則顯然被告係購入毒品後，
    係以前開中型夾鏈袋作為盛裝工具，另再以前開小型夾鏈袋
    分裝以便攜帶而販賣他人。被告雖辯稱：中型夾鏈袋係經營
    檳榔攤時供包裝檳榔使用云云，但該中型夾鏈袋係3 號規格
    ，亦非一般市面包裝檳榔販賣他人而使用之夾鏈袋，故被告
    此部分所辯，亦無足採。再參諸被告前開與「小莉」之通話
    內容可證被告早有販賣之意圖，故被告持有前開扣案之毒品
    應係意圖販賣他人而販入之毒品，而非僅供自己施用之毒品
    之事實應可認定。
四、另查，檢察官雖以被告於93年11月25日及94年3 月18日偵查
    時曾自白：扣案安非他命係鞠克雄於93年5 月間拿給伊的云
    云，而認定被告自93年5 月間起，即意圖販賣而販入扣案安
    非他命，及販賣安非他命予不特定人之事實。然查，檢察官
    並未提出被告自93年5 月間起，即販賣安非他命予不特定人
    之證據，且偵查卷證內並查無被告已販賣予不特定人之事證
    。另被告於93年9 月17日乙○○欲向其購買安非他命時，尚
    無貨品可交付乙○○，已如前述，足證被告於93年9 月17日
    時，尚未購入扣案安非他命，故被告前開自白與事實不符，
    檢察官前開認定，容有誤會。另被告於93年7 月31日時，雖
    有意圖販賣而與「小莉」商討購入安非他命之情，但亦無證
    據證明被告於其時，已購入毒品之事實。另被告於警訊時，
    雖辯稱：扣案之安非他命全係供伊自己吸食云云，而不能採
    信，已如前述，但於其時被告就販入扣案安非他命之部分則
    曾供稱：扣案安非他命係於93年10月中旬，在屏東縣里港鄉
    ，向綽號「阿德」之男子所購買等語（警卷第12頁參照）。
    則被告於其時所供稱購入扣案安非他命之情，參諸前開說明
    ，應與事實相符，故本院認被告係於93年10月中旬某日，意
    圖販賣安非他命而購入扣案安非他命。綜上所述，被告此部
    分意圖販賣而販入安非他命之事實，亦堪認定。
、論罪科刑部分：
一、核被告甲○○意圖販賣給乙○○部分，因其尚未販入而未遂
    ，所為係犯毒品危害防制條例第4 條第6 項、第2 項販賣第
    二級毒品未遂罪：被告於93年10月中旬某日，意圖販賣他人
    而販入扣案之安非他命部分所為，係犯同條第2 項販賣第二
    級毒品既遂罪。被告第二次販賣行為，於販入後進而持有，
    其持有行為應為販入之高度行為所吸收，不另論罪。被告2
    次販賣犯行，時間近接，犯罪基本構成要件相同，顯係基於
    概括犯意而為之，應論以連續犯，並依刑法第56條規定加重
    其刑。檢察官雖未論及被告於93年10月中旬某日意圖販賣而
    販入安非他命之犯行，惟此部分既與本院認定被告販賣予乙
    ○○未遂部分，有連續犯之裁判上一罪關係，已如前述，本
    院自得一併審理，併此敘明；另檢察官認被告於93年5 月間
    即意圖販賣而向鞠克雄販入安非他命及販入後販賣予不特定
    人之事實並不能證明，已如前述，惟此部分檢察官起訴認為
    與前開販賣乙○○未遂部分有連續犯之裁判上一罪關係，故
    本院不另為無罪之諭知，亦併此敘明。審酌被告販賣安非他
    命予他人施用，戕害他人之身心，助長毒品之氾濫，惡性非
    輕，且事證明確犯後仍否認犯行，並無悔意，惟購入之毒品
    尚未流入市面，危害尚未擴大等，及其他一切情狀，量處如
    主文所示之刑。檢察官起訴時雖求刑8 年，然其未慮及被告
    持有之毒品尚未流入市面之事實，容有未洽，附此敘明。另
    扣案第二級毒品甲基安非他命7 中包、5 小包，合計驗前淨
    重205.8 公克、驗後淨重205.6 公克，此有前開高雄醫學大
    學附設中和紀念醫院檢驗報告在卷足憑，應依毒品危害防制
    條例第18條第1 項前段規定，沒收銷燬之；又扣案空中型夾
    鏈袋1 包、空小型夾鏈袋7 包，及未扣案之0000 000000 號
    行動電話1 支（含SIM 卡1 枚），均為被告所有且供販賣毒
    品所用之物，則均應依同條例第19條第1 項規定宣告沒收；
    如未扣案之上開行動電話1 支（含SIM 卡1 枚），不能沒收
    時，則追徵其價額。
二、扣案安非他命吸食器一組，雖含甲基安非他命成份，因與毒
    品無法析離而應視同為毒品，惟其與本案無涉，爰不另為沒
    收銷燬之諭知；另扣案和信電訊股份有限公司預付卡10張、
    案外人李金花等人49份切結書及本票、現金18萬元、彈匣1
    個及改造銅製子彈成品3 顆、半成品1 顆及底火9 顆（均不
    具殺傷力）等物，則亦均與本案無涉，爰亦不為沒收之諭知
    ，併此敘明。
據上論斷，應依刑事訴訟法第299 條第1 項前段，毒品危害防制
條例第4 條第2 項、第18條第1 項前段、第19條第1 項，刑法第
11條、第56條，判決如主文。
本案經檢察官丙○○到庭執行職務。
中　　華　　民　　國　　94　　年　　8 　　月　　16　　日
                        鳳山刑事第2庭
                            審判長法官    邱明弘
                                  法官    胡宜如
                                  法官    唐中興
右正本證明與原本無異。
如不服本判決，應於判決送達後10日內，向本院提出上訴狀。
                                  書記官  陳掌珠
中　　華　　民　　國　　94　　年　　8 　　月　　16　　日
附錄法條：
毒品危害防制條例第四條
製造、運輸、販賣第一級毒品者，處死刑或無期徒刑；處無期徒刑者，得
併科新台幣一千萬元以下罰金。
製造、運輸、販賣第二級毒品者，處無期徒刑或七年以上有期徒刑，得併
科新台幣七百萬元以下罰金。
製造、運輸、販賣第三級毒品者，處五年以上有期徒刑，得併科新台幣五
百萬元以下罰金。
製造、運輸、販賣專供製造或施用毒品之器具者，處一年以上七年以下有
期徒刑，得併科新台幣一百萬元以下罰金。
前四項之未遂犯罰之。
